【裁判字號】    95,易,44
【裁判日期】    950227
【裁判案由】    竊盜
【裁判全文】
臺灣彰化地方法院刑事判決                95年度易字第44號
公  訴  人  臺灣彰化地方法院檢察署檢察官
被      告  丙○○
                      號
                    現於彰化監獄彰化分監
上列被告因竊盜案件，經檢察官提起公訴（九十四年度偵字第九
二七一號）及移送併案（九十五年度偵字第三一六號），本院認
有刑事訴訟法第二百七十三條之一第一項之情形，而改依簡式審
判程序判決如下：
    主  文
丙○○連續攜帶兇器竊盜，累犯，處有期徒刑玖月。
    事  實
一、丙○○前因違反毒品危害防制條例案件，經本院以九十二年
    度訴字第八四五號判處有期徒刑一年四月確定，並於民國九
    十四年縮刑期滿假釋出監，且於九十四年四月十日假釋期滿
    未經撤銷，而以已執行論。詎丙○○不知悔改，而意圖為自
    己不法之所有，且基於概括之犯意，先於九十四年十一月三
    日上午十一時許，並攜帶其所有且於客觀上足供作兇器使用
    之螺絲起子一支（該起子業經丙○○丟棄滅失），至彰化縣
    田中鎮○○路○段四二五巷二一一弄四二號，趁該處住宅大
    門未上鎖之際，侵入該處，撬開房間門鎖（並未毀損），竊
    取乙○○所有之皮包一只（內有新臺幣一萬四千元、身分證
    、健保卡、行車執照、駕駛執照、房屋所有權狀各一張），
    得手後將現金花用完盡，並將其餘證件任意丟棄；後續於九
    十四年十一月十八日上午九時許，在彰化縣田中鎮○路里○
    ○路兒童公園內，徒手竊取停置於該處，為甲○○所有，其
    上鑰匙未拔下之車牌號碼MR5-727號重型機車（該機車先被
    姓名年籍不詳之人所竊，後為竊賊置放該處），得手後供己
    代步之用。嗣於同日晚上二十時許，丙○○騎乘上開機車途
    經彰化縣田中鎮○○里○○街一三號前時，為警盤查查獲，
    始循線悉上情。
二、案經彰化縣警察局田中分局報告臺灣彰化地方法院檢察署檢
    察官偵查起訴暨併案審理。
    理  由
一、按除被告所犯為死刑、無期徒刑、最輕本刑為三年以上有期
    徒刑之罪或高等法院管轄第一審案件者外，於前條第一項程
    序進行中，被告先就被訴事實為有罪之陳述時，審判長得告
    知被告簡式審判程序之旨，並聽取當事人、代理人、辯護人
    及輔佐人之意見後，裁定進行簡式審判程序；除簡式審判程
    序及簡易程序案件外，第一審應行合議審判，刑事訴訟法第
    二百七十三條之一第一項、第二百八十四條之一分別定有明
    文。本件被告所涉係死刑、無期徒刑、最輕本刑為三年以上
    有期徒刑之罪或高等法院管轄第一審案件以外之罪，並於本
    院行準備程序時就被訴事實為有罪之陳述，本院合議庭依前
    揭規定，經評議結果，裁定改由一名法官獨任行簡式審判程
    序，先予敘明。
二、前揭犯罪事實，業據被告丙○○於警詢、偵查時及本院行準
    備程序與審理中，坦承不諱，核與告訴人乙○○；被害人甲
    ○○於警詢所證述情節相符，且有贓物認領保管單一紙紙及
    照片二張附卷可稽，足認被告之自白與事實相符，可以採信
    。其之犯行，足以認定。
三、核被告丙○○二次竊行，係犯刑法第三百二十一條第一項第
    三款之加重竊盜罪與同法第三百二十條第一項之竊盜罪。被
    告前後二次犯行，時間緊接，犯罪基本構成要件相同，顯係
    基於概括犯意為之，為連續犯，依法以一罪論，並加重其刑
    。公訴人所移送併案部分，與已起訴部分，有裁判上一罪之
    關係，本院自得併予審理。查被告丙○○前因違反毒品危害
    防制條例案件，經本院以九十二年度訴字第八四五號判處有
    期徒刑一年四月確定，並於民國九十四年縮刑期滿假釋出監
    ，且於九十四年四月十日假釋期滿未經撤銷，而以已執行論
    ，有臺灣彰化地方法院檢察署刑案資料查註紀錄表一份在卷
    可佐，其於有期徒刑執行完畢後五年內再犯本件最重本刑為
    有期徒刑以上之罪，為累犯，應依法遞予加重其刑。爰審酌
    被告之犯罪動機、目的、手段、所生之危害及犯罪後之態度
    等一切情狀，量處如主文所示之刑。至於行竊時所持之螺絲
    起子既未扣案，且經丟棄滅失，故勿庸為沒收之諭知，併予
    敘明。
據上論斷，應依刑事訴訟法第二百七十三條之一第一項、第二百
九十九條第一項前段，刑法第五十六條、第三百二十一條第一項
第三款、第三百二十條第一項、四十七條、罰金罰鍰提高標準條
第一條前段，判決如主文。
本案經檢察官江孟芝到庭執行職務。
中    華    民    國    95    年    2     月    27    日
                  刑事第一庭  法  官  洪志賢
以上正本證明與原本無異。
如不服本判決，應於判決送達後10日內，向本院提出上訴狀（須
附繕本）。
告訴人或被害人對於判決如有不服具備理由請求檢察官上訴者，
其上訴期間之計算係以檢察官收受判決正本之日期為準。
中    華    民    國    95    年    3    月      1    日
                                書記官  洪年慶
中華民國刑法第321條
犯竊盜罪而有左列情形之一者，處 6 月以上、 5 年以下有期徒
刑：
一、於夜間侵入住宅或有人居住之建築物、船艦或隱匿其內而犯
    之者。
二、毀越門扇、牆垣或其他安全設備而犯之者。
三、攜帶兇器而犯之者。
四、結夥三人以上而犯之者。
五、乘火災、水災或其他災害之際而犯之者。
六、在車站或埠頭而犯之者。
    前項之未遂犯罰之。
中華民國刑法第320條
(普通竊盜罪、竊佔罪)
意圖為自己或第三人不法之所有，而竊取他人之動產者，為竊盜
罪，處 5 年以下有期徒刑、拘役或 500 元以下罰金。
意圖為自己或第三人不法之利益，而竊佔他人之不動產者，依前
項之規定處斷。
前二項之未遂犯罰之。


司法院資訊處製作；財團法人民間司法改革基金會備份。
